臺灣桃園地方法院刑事判決　　　　　　　 93年度訴字第902號
公　訴　人　臺灣桃園地方法院檢察署檢察官　)
被　　　告　甲○○　男　31歲.
　　　　　　　　　　　　7號
選任辯護人　陳棋銘律師
上列被告因違反毒品危害防制條例案件，經檢察官提起公訴（92
年度毒偵字第1780號、93年度毒偵字第511 號），及移送併辦（
臺灣板橋地方法院檢察署93年度核退毒偵字第989 號），被告於
準備程序進行中為有罪之陳述，經本院合議庭裁定由受命法官獨
任進行簡式審判程序後，檢察官聲請改依協商程序而為判決，本
院判決如下：
    主      文
甲○○連續施用第一級毒品，累犯，處有期徒刑玖月，扣案之第
一級毒品海洛因驗後淨重拾點陸肆公克又零點壹陸公克又零點
伍柒公克、含第一級毒品海洛因之香菸玖支、含第一級毒品海洛
因殘渣之塑膠袋伍拾壹只（殘渣無法析離）均沒收銷燬，針筒貳
佰捌拾玖支、海洛因吸食器壹組、橡皮管貳條、電子磅秤壹台、
包裝第一級毒品海洛因之包裝袋拾伍只均沒收；又連續施用第二
級毒品，累犯，處有期徒刑陸月，扣案之第二級毒品安非他命驗
後淨重壹點陸玖柒貳公克、含第二級毒品安非他命殘渣之吸食器
壹組（殘渣無法析離）、含第二級毒品安非他命殘渣之塑膠袋貳
拾壹只（殘渣無法析離）均沒收銷燬，安非他命吸食器壹組、包
裝第二級毒品安非他命之包裝袋壹只均沒收。應執行有期徒刑壹
年貳月，扣案之第一級毒品海洛因驗後淨重拾點陸肆公克又零
點壹陸公克又零點伍柒公克、含第一級毒品海洛因之香菸玖支、
含第一級毒品海洛因殘渣之塑膠袋伍拾壹只（殘渣無法析離）、
第二級毒品安非他命驗後淨重壹點陸玖柒貳公克、含第二級毒品
安非他命殘渣之吸食器壹組（殘渣無法析離）、含第二級毒品安
非他命殘渣之塑膠袋貳拾壹只（殘渣無法析離）均沒收銷燬，針
筒貳佰捌拾玖支、海洛因吸食器壹組、橡皮管貳條、電子磅秤壹
台、包裝第一級毒品海洛因之包裝袋拾伍只、安非他命吸食器壹
組、包裝第二級毒品安非他命之包裝袋壹只均沒收。
    事實及理由
一、犯罪事實：甲○○於民國86年間因重利案件，經臺灣板橋地
    方法院以86年度易字第8103號判決有期徒刑4 月，上訴後經
    臺灣高等法院及最高法院先後駁回，而於88年4 月15日確定
    ，並於89年2 月18日執行完畢（構成累犯）；另於88年間因
    施用毒品案件，經臺灣板橋地方法院以88年度毒聲字第2288
    號裁定送勒戒處所觀察、勒戒後，認有繼續施用毒品之傾向
    ，再以88年度毒聲字第2564號裁定送強制戒治，嗣經同院以
    88年度毒聲字第5467號裁定停止戒治，所餘戒治期間付保護
    管束，並於89年4 月21日保護管束期滿而執行完畢，由臺灣
    板橋地方法院檢察署檢察官於89年5 月25日，以89年度戒毒
    偵字第351 號為不起訴處分確定。詎仍不思戒除毒癮，竟於
    前述強制戒治執行完畢後5 年內，復基於施用第一級毒品海
    洛因之概括犯意，自92年4 月間某日起至93年5 月8 日11時
    許止，連續在臺北縣板橋市○○○路10號10樓等處，以針筒
    注射或將第一級毒品海洛因摻入香菸中吸食等方式，施用第
    一級毒品海洛因多次；並另基於施用第二級毒品安非他命之
    犯意，自91年11月間某日起至93年5 月8 日11時許止，在上
    開處所，以將第二級毒品安非他命置於吸食器內燒烤成煙霧
    狀之方式，施用第二級毒品安非他命多次。嗣經警先後於92
    年6 月2 日12時45分許、同年11月13日14時許、93年5 月8
    日15時30分許，依序在桃園縣大園鄉中正國際機場第一航廈
    出境安檢線前、臺北縣新莊市○○街32 3巷12號4 樓及臺北
    縣板橋市○○○路8 號之「勝立百貨公司」查獲，計扣得第
    一級毒品海洛因14包（驗後淨重共計13 .64 公 克、包裝重
    3.17公克）又1 包（驗後淨重0.16公克、空包裝重0.22公克
    ）、含第一級毒品海洛因之香菸9 支、含第一級毒品海洛因
    殘渣之塑膠袋51只（殘渣無法析離，臺灣桃園地方法院檢察
    署93年度保管字第6435號扣押物清單誤載為52只）、內裝有
    第一級毒品海洛因（可與針筒析離，驗後淨重共計0.57公克
    ）之針筒2 支、其所有供施用第一級毒品海洛因所用之針筒
    287 支、海洛因吸食器1 組、橡皮管2 條、電子磅秤1 台；
    及第二級毒品安非他命1 包（驗後淨重1.6972公克）、含第
    二級毒品安非他命殘渣之吸食器1 組（殘渣無法析離）、含
    第二級毒品安非他命殘渣之塑膠袋21只（殘渣無法析離，前
    揭93年度保管字第6435號扣押物清單誤載為20只）、其所有
    供施用第二級毒品安非他命所用之吸食器1 組等物。案經內
    政部警政署航空警察局移送及臺北市政府警察局報由臺灣板
    橋地方法院檢察署呈請臺灣高等法院檢察署移轉臺灣桃園地
    方法院檢察署檢察官偵查起訴，暨臺灣板橋地方法院檢察署
    檢察官移送併辦。
二、本件被告所犯係死刑、無期徒刑或最輕本刑為3 年以上有期
　　徒刑以外之罪，亦非高等法院管轄第一審之案件，其於準備
  　程序中就被訴事實為有罪之陳述，經本院告知簡式審判程序
    之旨，並聽取公訴人、被告之意見後，爰依刑事訴訟法第27
    3 條之1 第1 項規定合議裁定由受命法官獨任進行簡式審判
    程序，合先敘明。
三、證據：
　(一)被告甲○○於本院審理時之自白。
  (二)桃園縣衛生局不法藥物尿液檢定書1 紙、明生生物科技股份
    有限公司之濫用藥物檢體檢驗報告1 紙、台灣檢驗科技股份
    有限公司之濫用藥物尿液檢驗報告1 紙、現場暨查獲物品照
    片10張（含影本）、臺灣板橋地方法院檢察署檢察官89年度
    戒毒偵字第351 號不起訴處分書電腦列印本1 件、法務部調
    查局92年7 月15日調科壹字第080006553 號暨92年12月23日
    調科壹字第060007712 號鑑定通知書各1 紙、憲兵司令部刑
    事鑑識中心94年3 月31日（94）安鑑字第00616 號暨94年4
    月18日（94）安鑑字第00713 號鑑驗通知書各1 紙、臺灣高
    等法院被告全國前案紀錄表及臺灣桃園地方法院檢察署刑案
    資料查註紀錄表各1 份。
  (三)扣案之第一級毒品海洛因14包（驗後淨重共計13.64 公克、
    包裝重3.17公克）又1 包（驗後淨重0.16公克、空包裝重0.
    22公克）、含第一級毒品海洛因之香菸9 支、含第一級毒品
    海洛因殘渣之塑膠袋51只（殘渣無法析離）、內裝有第一級
    毒品海洛因（可與針筒析離，驗後淨重共計0.57公克）之針
    筒2 支、針筒287 支、海洛因吸食器1 組、橡皮管2 條、電
    子磅秤1 台、第二級毒品安非他命1 包（驗後淨重1.6972公
    克）、含第二級毒品安非他命殘渣之吸食器1 組（殘渣無法
    析離）、含第二級毒品安非他命殘渣之塑膠袋21只（殘渣無
    法析離）、安非他命吸食器1 組。
四、本件經檢察官與被告於審判外達成協商之合意，且被告已認
    罪，其合意內容為：被告甲○○就其所犯毒品危害防制條例
    第10條第1 項之施用第一級毒品罪、同條第2 項之施用第二
    級毒品罪，願分別受科刑範圍為有期徒刑9 月、6 月，並定
    應執行刑為有期徒刑1 年2 月之宣告。經查，上開協商合意
    並無刑事訴訟法第455 條之4 第1 項所列情形之一，且檢察
    官聲請改依協商程序而為判決，本院爰不經言詞辯論，於協
    商合意範圍內為協商判決。
五、應適用之法條：依刑事訴訟法第273 條之1 第1 項、第455
    條之4 第2 項、第455 條之11第2 項，毒品危害防制條例第
    10 條 第1 項、第2 項、第18條第1 項前段，刑法第11條前
    段、第56、第47條、第51條第5 款、第38條第1 項第2 款，
    逕以判決處如主文所示之刑。
六、附記事項：毒品危害防制條例固於92年7 月9 日修正公布，
    並自93年1 月9 日起生效施行，然被告多次施用第一、二級
    毒品之犯行，已跨越本條例修正前後，其連續行為之終了日
    既為本條例修正施行後，應適用修正後之毒品危害防制條例
    之規定論處，尚無新舊法比較問題。另經警於93年5 月8 日
    之第一級毒品海洛因23包（驗後淨重共計122.94公克、空包
    裝重13.8 9公克）、電子磅秤1 台、研磨機2 台及分裝袋60
    0 只等物，因證人朱淑芬於警詢中指稱被告有販賣第一級毒
    品海洛因之情事，是上開物品顯屬其所涉販賣毒品案件之重
    要證物，被告販賣毒品部分既經臺灣桃園地方法院檢察署檢
    察官以93年度偵字第8206號提起公訴，此部分扣案物品宜由
    該案處理為當，故不於本案宣告沒收銷燬，均予敘明。
七、協商判決除有刑事訴訟法第455 條之4 第1 項第1 款於本訊
    問程序終結前，被告撤銷協商合意或檢察官撤回協商聲請者
    ；第2 款被告協商之意思非出於自由意志者；第4 款被告所
    犯之罪非第455 條之2 第1 項所定得以聲請協商判決者；第
    6 款被告有其他較重之裁判上一罪之犯罪事實者；第7 款法
    院認應諭知免刑或免訴、不受理者情形之一，及違反同條第
    2 項「法院應於協商合意範圍內為判決；法院為協商判決所
    科之刑，以宣告緩刑或2 年以下有期徒刑、拘役或罰金為限
    」之規定者外，不得上訴。
八、本件如得上訴，而如不服本件判決，得自收受判決送達之日
    起10日內，向本院提出上訴書狀（須附繕本），上訴於第二
    審法院。
中　　華　　民　　國　　94　　年　　4 　　月　　27　　日
                      臺灣桃園地方法院刑事第11庭
                          法  官    丁  俊  成
以上正本證明與原本無異。
不得上訴。
                          書記官    簡  慧  瑛
中　　華　　民　　國　　94　　年　　5 　　月　　2 　　日
附錄本案論罪科刑依據之法條：
毒品危害防制條例第10條
施用第一級毒品者，處 6 月以上 5 年以下有期徒刑。
施用第二級毒品者，處 3 年以下有期徒刑。
